【裁判字號】    92,易,767
【裁判日期】    921209
【裁判案由】    竊盜
【裁判全文】
臺灣高雄地方法院刑事判決                          九十二年度易字第七六七號
    公  訴  人  臺灣高雄地方法院檢察署檢察官
    被      告  丙○○
右列被告因竊盜案件，經檢察官提起公訴（九十二年度偵字第四八五八號），及併案
審理（臺灣高雄地方法院檢察署：九十二年度偵字第一一三五一號、第二０九八一號
、第二二五九八號），嗣因被告就被訴事實為有罪之陳述，並聽取當事人之意見後，
改依簡式審判程序審理，本院判決如左：
    主  文
丙○○共同連續攜帶兇器竊盜未遂，累犯，處有期徒刑柒月。扣案之大鐵槌壹支、小
鐵槌壹支、鐵鋸壹支、鐵橇壹支及鐵鏨壹支，均沒收。
    事  實
一、丙○○（應為五十九年六月二十五日生、身分證統一編號為：Ｚ0000000
    00號，起訴書誤載為五十三年十一月十一日生，身分證統一編號為：Ｚ000
    000000號）於民國八十九年間因竊盜案件，經本院判處有期徒刑八月，於
    九十一年五月二十五日執行完畢，詎仍不知悔改，竟：
  (一)於九十二年二月二十七日十四時三十分許，與聽、語能障礙之瘖啞人乙○○（已
    經本院判決確定）共同基於意圖為自己不法所有之犯意聯絡，在高雄市左營區○
    ○○路四號，攜帶丙○○所有客觀上對人之生命、身體有危害之大鐵槌一支、小
    鐵槌一支及乙○○所有鐵鋸一支、鐵橇一支及鐵鏨一支，共同竊取高雄市政府公
    共車船管理處所有之伸縮自動門乙座，於拆解一半而尚未得手時，即為警當場查
    獲而未遂，並扣得丙○○所有供犯罪所用之大鐵槌一支、小鐵槌一支及乙○○所
    有供犯罪所用之鐵鋸一支、鐵橇一支及鐵鏨一支。
  (二)又承上開之概括犯意，於九十二年三月八日十三時五十分許，在高雄市三民區○
    ○○路與河堤路口，徒手竊得高雄市政府工務局養工處所有之半月型護樹鐵蓋二
    個，於將之搬置於自備之手推車上，正欲離去之際，適為巡邏員警當場查獲，並
    扣得上開護樹木半月型鐵蓋二個。
  (三)再承上開之概括犯意，於九十二年五月二十六日凌晨三時五分許，在高雄市○○
    區○○路五五八巷六號騎樓前，徒手竊得楊正川所有鋁門一片；又於同日凌晨三
    時二十分許，在同路二十二號前竊取吳榮順所有之手推車一台，得手後並將上開
    鋁門搬置於該手推車，適於高雄市○○路與至真路口為警查獲，並扣得上開手推
    車一台及鋁門一片。
  (四)復承上開之概括犯意，於九十二年六月二十一日上午九時許，在高雄市○○區○
    ○路一七○巷十八號旁，竊得周萬得所有，置放該處之手推車一台及白鐵水塔一
    座，並以新台幣（下同）二百六十四元販售不知情之林壽，嗣於同日十時四十分
    許，丙○○再次前往上址，擬再竊取周萬得所有之腳踏車一台時，適為周萬得察
    覺報警查獲而未得手，並扣得現金一百十五元。
二、案經高雄市政府警察局左營分局報由臺灣高雄地方法院檢察署檢察官偵查起訴，
    及由高雄市政府警察局三民第二分局、高雄市政府警察局左營分局移送臺灣高雄
    地方法院檢察署檢察官併案審理。
    理  由
壹、程序方面：
    按本件被告所犯係死刑、無期徒刑、最輕本刑為三年以上有期徒刑以外之罪，其
    於準備程序就前揭被訴事實為有罪之陳述，經受命法官告知簡式審判程序之旨，
    並聽取當事人之意見後，本院認無不得或不宜改依簡式審判程序進行之處，爰依
    刑事訴訟法第二百七十三條之一第一項、第二百八十四條之一，裁定本件由受命
    法官獨任進行簡式審判程序，合先敘明。
貳、實體方面
  一、訊據被告丙○○（應為五十九年六月二十五日生、身分證統一編號為：Ｚ00
      0000000號，起訴書誤載為五十三年十一月十一日生，身分證統一編號
      為：Ｚ000000000號）對右揭犯罪事實，除犯罪事實欄一之(一)扣案大
      鐵槌一支、小鐵槌一支、鐵鋸一支、鐵橇一支及鐵鏨一支否認為伊所有外，其
      餘於警詢、偵查中及本院審理時坦承不諱；核與同案被告乙○○於警詢、偵查
      中及本院審理時之供述大致相符；並經被害人之代理人甲○○、陳皆得及被害
      人楊正川、吳榮順、周萬得於警詢暨被害人之代理人張國濱於偵查中陳述情節
      大致相符；且經證人林壽於警詢中陳述明確，復有被害人立具之贓物認領保管
      收據五紙、照片二十一幀在卷可證。又扣案大鐵槌一支、小鐵槌一支為丙○○
      所有，鐵鋸一支、鐵橇一支及鐵鏨一支為被告乙○○所有，業據同案被告乙○
      ○於本院審理時供陳明確，被告空言否認，委無足取。此外，另有丙○○所有
      之大鐵槌一支、小鐵槌一支及乙○○所有之鐵鋸一支、鐵橇一支及鐵鏨一支扣
      案可證，事證明確，被告犯行應堪認定。
  二、按刑法第三百二十一條第一項第三款之攜帶兇器竊盜罪，係以行為人攜帶兇器
      竊盜為其加重條件，此所謂兇器，其種類並無限制，凡客觀上足對人之生命、
      身體、安全構成威脅，具有危險性之兇器均屬之，且祇須行竊時攜帶此種具有
      危險性之兇器為已足，並不以攜帶之初有行兇之意圖為必要。經查，依警卷卷
      存之上開扣案工具照片，可知上開工具質地堅硬，在客觀上對人之生命、身體
      具有危險性，足供作為兇器使用，應可認定。又竊盜之既、未遂之判斷，於體
      積及重量鉅大，而難以移動之物，要能達到足以導致支配權轉移之掌握階段，
      顯較小巧之物為難，故其竊取之既遂尚須有其他之裝備，例如以車輛或其他裝
      備加以裝運，故若行為人業已將他人物裝妥於運輸工具之上，即可認定為竊取
      既遂（最高法院四十四年度台上字第五一五號判例可供參酌）。本件犯罪事實
      欄一之(一)之伸縮自動門，依卷存照片觀之，係體積龐大且難以移動，且尚未放
      置於被告之運載工具上，則依上開說明，尚屬竊盜未遂階段，而非既遂，是此
      部分係犯刑法第三百二十一條第二項、第一項第三款之攜帶兇器竊盜未遂罪；
      犯罪事實欄一之(二)、(三)，被告既已將竊取之物放置於手推車，則已屬既遂，故
      此部分係分別觸犯刑法第三百二十條第一項竊盜既遂罪；犯罪事實欄(四)有關竊
      取周萬得之手推車一台及白鐵水塔一座部分，係犯刑法第三百二十條第一項竊
      盜既遂罪，而被告再返回該址，擬再竊取周萬得所有之腳踏車而未得手部分，
      係犯刑法第三百二十條第二項、第一項之竊盜未遂罪。被告與乙○○就犯罪事
      實欄一之(一)部分，有犯意聯絡及行為分擔，為共同正犯。被告先後四次竊盜既
      遂、一次加重竊盜未遂及一次竊盜未遂之犯行，時間緊接，觸犯構成要件相同
      之罪名，顯係基於概括犯意反覆為之，為連續犯，應依刑法第五十六條規定，
      論以刑法第三百二十一條第一項第三款攜帶兇器竊盜未遂罪，並加重其刑。再
      被告就犯罪事實欄一之(一)及(四)之有關竊取周萬得所有之腳踏車而未得手部分，
      ，已著手於犯罪行為之實行而不遂，為未遂犯，應依刑法第二十六條前段規定
      減輕其刑。本件犯罪事實欄一之(二)、(三)、(四)部分雖未據公訴人起訴，惟該部分
      之犯行與公訴人起訴之犯罪事實欄一之(一)部分，具有連續犯之裁判上一罪關係
      ，依刑事訴訟法第二百六十七條規定，應為起訴效力所及，本院自應併予審理
      ；又本件犯罪事實欄一之(一)部分，係為攜帶兇器竊盜未遂罪，已如上所述，公
      訴人犯罪事實欄認本件被告所犯係攜帶兇器竊盜既遂罪，自有未洽，附此敘明
      。本件被告丙○○，於八十九年間因竊盜案件，經本院判處有期徒刑八月，於
      九十一年五月二十五日執行完畢，有本院被告院內索引卡紀錄表、台灣高等法
      院被告全國前案紀錄表各一份在卷可按，其受有期徒刑執行完畢，於五年以內
      再犯本件最重本刑為有期徒刑以上之罪，為累犯，應依刑法第四十七條之規定
      ，加重其刑，並依刑法第七十一條第一項規定，先加後減之。本院審酌被告前
      有多次竊盜前科，有上開本院被告院內索引卡紀錄表、台灣高等法院被告全國
      前案紀錄表可稽，足見其素行不佳，被告正值輕壯，竟不思自食其力以獲取所
      需，多次竊盜行為，不僅造成被害人之損失，更對社會治安危害非輕，實不宜
      輕縱，惟念及被告犯後已坦承犯行，態度良好等一切情狀，量處如主文所示之
      刑，以示儆懲。
  三、刑法第三十八條第一項第三款規定所謂「犯罪所得之物」，係指因犯罪而直接
      取之物，包括因犯罪行為之結果所直接取得之物（如：賭博結果所贏得之財物
      ）及因犯罪行為本身而直接所生之物（如偽造文書行為本身所產生之私文書）
      ，而本件扣案現金一百十五元，係變賣周萬得所有手推車一台及白鐵水塔一座
      所得，非屬上開犯罪所得之物，自不得為沒收之宣告。至扣案大鐵槌一支、小
      鐵槌一支為丙○○所有，鐵鋸一支、鐵橇一支及鐵鏨一支為被告乙○○所有，
      且均係供其二人共同犯罪所用之物，業據同案被告乙○○供明在卷，爰依刑法
      第三十八條第一項第二款，併予宣告沒收。
參、據上論斷，應依刑事訴訟法第二百七十三條之一第一項、第二百八十四條之一、
    第二百九十九條第一項前段，刑法第二十八條、第五十六條、第三百二十一條第
    二項、第一項第三款、第三百二十條第二項、第一項、第二十六條前段、第四十
    七條、第三十八條第一項第二款，判決如主文。
中      華      民      國    九十二    年     十二     月      九      日
                                  臺灣高雄地方法院刑事第十三庭
                                      法  官  曾吉雄
右正本證明與原本無異。
如不服本判決，應於判決送達後十日內，向本院提出上訴狀。
                                      書記官   唐美玲
中    華    民    國    九十二    年      十二     月   九         日
附錄本判決論罪之法條：
刑法第三百二十條第一項：
意圖為自己不法之所有或第三人不法之所有，而竊取他人之動產者，為竊盜罪，處五
年以下有期徒刑、拘役或五百元以下罰金。
刑法第三百二十一條
犯竊盜罪而有左列情形之一者，處六月以上、五年以下有期徒刑：
    三、攜帶兇器而犯之者。
前項之未遂犯罰之。


司法院資訊處製作；財團法人民間司法改革基金會備份。
